【裁判字號】    97,裁,479
【裁判日期】    970117
【裁判案由】    區域計畫法
【裁判全文】
最  高  行  政  法  院  裁  定
                                     97年度裁字第00479號
上  訴  人  乙○○
            丙○○
            丁○○
兼 上三 人
訴訟代理人  甲○○
被 上訴 人  臺北縣政府
代  表  人  戊○○
上列當事人間區域計畫法事件，上訴人對於中華民國96年6月20
日臺北高等行政法院95年度訴字第4292號判決，提起上訴，本院
裁定如下：
    主  文
上訴駁回。
上訴審訴訟費用由上訴人負擔。
    理  由
一、按對於高等行政法院判決之上訴，非以其違背法令為理由，
    不得為之，行政訴訟法第242條定有明文。依同法第243條第
    1項規定，判決不適用法規或適用不當者，為違背法令；而
    判決有同條第2項所列各款情形之一者，為當然違背法令。
    是當事人以高等行政法院判決有不適用法規或適用法規不當
    為上訴最高行政法院之理由時，其上訴狀或理由書應有具體
    之指摘，並揭示該法規之條項或其內容。如以行政訴訟法第
    243條第2項所列各款情形為理由時，其上訴狀或理由書，應
    揭示合於該條項各款之事實，如未依此項方法表明者，即難
    認為已對高等行政法院判決之違背法令有具體之指摘，其上
    訴自難認為合法。
二、本件上訴人對於高等行政法院判決上訴，係以：系爭建物（
    即萬里鄉○○路27號建物）既屬合法登記有案之財產權，坐
    落於臺北縣萬里鄉○○里○○段磺溪仔小段81-1地號上，民
    國68年6月2日空照圖上顯示明確，四鄰建物住宅及附屬建物
    登記分明，依上開空照圖及系爭當地土地使用分區圖，皆符
    合當地施、游兩姓各居三個角落住家房屋，符合內政部88年
    12月13日台（88）內中地字第8886880號、88年9月17日台（
    88）內中地字第8884761號函及92年9月25日內授中辦地字第
    0920083974號函等意旨。原審未查事實，竟以上訴人未提出
    建物證明文件且經現場實地勘查尚無合法建物存在為由，駁
    回上訴人之申請更正編定為一般建築用地，核與民法第758
    條、憲法第116條、第172條及法律優越原則不合，即有判決
    不備理由之違法云云。本院經核其上訴理由狀所載內容，係
    重述其在原審業經主張而為原判決摒棄不採之陳詞，並就原
    審本於取捨證據、認定事實之職權行使，對系爭土地是否有
    合法建築物存在及系爭建物是否符合申辦更正編定一般建築
    用地之事實認定，任意指摘其為不當，暨就原審所為論斷，
    泛言未論斷，而非具體表明合於不適用法規、適用法規不當
    、或行政訴訟法第243條第2項所列各款之情形，難認對該判
    決之如何違背法令已有具體之指摘。依首揭說明，應認其上
    訴為不合法。
三、據上論結，本件上訴為不合法，依行政訴訟法第249條第1項
    前段、第104條、民事訴訟法第95條、第78條、第85條第1項
    前段，裁定如主文。
中    華    民    國    97    年    1     月    17    日
                    最高行政法院第二庭
                        審判長法官  高  啟  燦
                              法官  鄭  忠  仁
                              法官  黃  合  文
                              法官  廖  宏  明
                              法官  楊  惠  欽
以  上  正  本  證  明  與  原  本  無  異
中    華    民    國    97    年    1     月    18    日
                              書記官  邱  彰  德


司法院資訊處製作；財團法人民間司法改革基金會備份。
